# 请问陈版主：固定资产部分报废部分继续使用入账问题

提问人：chuangz11 时间：2016-06-10 22:29:10
请问陈版主： A公司采购机器设备，使用 5 年后，将该设备报废，其中该设备的部分零件可以使用，可安装在其他的设备上，假设可继续使用的零件价值较大，请问整台设备报废后，这些可继续使用的部件该如何入账？因为采购时是整台购买，所以在购买时，是无法知道相关部件分别价值，那继续使用的部件的价值该如何确定？如果价值无法确定，那就无法入账，如果这种零部件多，价值也就大，不就形成大量的账外资产？

回答人：chenyiwei
建议按照预计可变现净值（如类似零部件在二手市场上的交易价格）入账，作为对应的固定资产处置的净残值的一部分。